【裁判字號】    90,易,1867
【裁判日期】    901107
【裁判案由】    侵占
【裁判全文】
臺灣桃園地方法院刑事判決                          九十年度易字第一八六七號
    公  訴  人  臺灣桃園地方法院檢察署檢察官
    被      告  丙○○
右列被告因侵占案件，經檢察官提起公訴（九十年度偵緝字第三四九號），本院判決
如左：
    主  文
丙○○意圖為自己不法之所有，而侵占自己持有他人之物，累犯，處有期徒刑柒月。
    事  實
一、丙○○前曾於民國八十五年間因侵占案件，經本院判處有期徒刑七月確定，於八
    十六年十一月十四日執行完畢，仍不知悔改，又意圖為自己不法之所有，於八十
    九年十一月十一日，在桃園縣桃園市○○路九號「國利計程車行」內，向店家甲
    ○○承租ＧＱ－四八二號營小客車一輛後，即將上開營小客車據為己有而侵占之
    ，且未支付任何租金。嗣經甲○○訴請台灣桃園地方法院檢察署檢察官偵查，而
    通緝丙○○到案後，丙○○始於九十年六月四日，將該營小客車返還甲○○。
二、案經甲○○訴請台灣桃園地方法院檢察署檢察官偵查起訴。
    理  由
一、訊據被告丙○○固坦承於右揭時地，向甲○○租用ＣＱ－四八二號營小客車後，
    並未繳納租金，亦遲未返還該車等事實不諱，惟否認有何侵占犯意，辯稱：租車
    後五天就被警察吊牌，沒有辦法營業，所以沒繳租金，又因為家庭不合，無心謀
    生，也沒回家，所以沒有收到車行的存證信函，沒有去處理車子云云。經查，右
    揭事實，業據告訴人甲○○、告訴代理人乙○○分別於偵審中指訴在卷，並有租
    車契約書、存證信函各一份附卷可稽，即被告除辯稱無侵占犯意外，就其餘事實
    亦不否認。被告自八十九年十一月十一日租車時起迄九十年六月四日還車時止，
    前後半年有餘，從未繳納租金，亦未與車行聯絡，鴻飛杳杳，顯係將該車視如自
    有，有為自己不法所有之侵占意圖。其雖辯稱：因租車後五天就被警察吊牌，家
    中又不合無心工作，所以忘記處理這件事云云，姑不論無法營業，即應將車輛返
    還以減少損失，乃被告不此之圖，顯有可疑，即其在偵查中自承：被開罰單後就
    很少開車，偶爾開一下，最近睡車上等語（偵緝卷第十三頁反面），既與車為伍
    ，又如何忘卻處理租車事宜？所辯不足採信。綜上所述，本件事證已臻明確，被
    告所辯無非卸責之詞，不足採信，其犯行堪予認定。
二、核被告丙○○所為，係犯刑法第三百三十五條第一項之侵占罪。被告前有如事實
    欄所示之科刑及執行情形，此有台灣桃園地方法院檢察署刑案資料查註紀錄表一
    紙附卷足憑，其於刑之執行完畢後，五年內再犯本件有期徒刑以上刑之罪，為累
    犯，依刑法第四十七條規定加重其刑。爰審酌被告犯罪之動機、手段，其雖與甲
    ○○達成和解，有本院和解筆錄一份附卷可稽，然迄未依約履行，甚且還車後再
    次向甲○○租車，又藉故推託，而經甲○○自行查訪尋回，此經乙○○、甲○○
    分別指陳在卷，難認被告犯後態度良好等一切情狀，量處如主文所示之刑，以示
    懲儆。
據上論斷，應依刑事訴訟法第二百九十九條第一項前段，刑法第三百三十五條第一項
、第四十七條，罰金罰鍰提高標準條例第一條前段，判決如主文。
本案經檢察官林秀敏到庭執行職務。
中        華        民        國      九十    年    十一    月    七    日
                                  臺灣桃園地方法院刑事第五庭
                                      法  官    陳彥宏
右正本證明與原本無異
如不服本判決書應於送達後十日內向本院提出上訴狀
書記官    翁其良
中        華        民        國     九十     年    十一    月   七    日
論罪法條：刑法第三百三十五條第一項
刑法第三百三十五條
意圖為自己或第三人不法之所有，而侵占自己持有他人之物者，處五年以下有期徒刑
、拘役或科或併科一千元以下罰金。
前項之未遂犯罰之。


司法院資訊處製作；財團法人民間司法改革基金會備份。
